臺中高等行政法院判決　　　　　　　　　　　　　　　九十三年度簡字第一六二號
　　原　　　告　甲○○
　　被　　　告　財政部臺灣省中區國稅局
　　代　表　人　乙○○
　　訴訟代理人　丙○○
右當事人間因綜合所得稅事件，原告不服財政部中華民國九十三年七月十二日台財訴
字第○九三○○二七八七七號訴願決定，提起行政訴訟。本院判決如左︰
　　主  文
原告之訴駁回。
訴訟費用由原告負擔。
    事實及理由
一、本件原告未辦理本年度綜合所得稅結算申報，經被告機關所屬黎明稽徵所依查得
    資料歸課其綜合所得稅，原告提示其妹張慧真錄取臺中師範學院進修暨推廣部八
    十九學年度學士後國民小學師資職前學分班錄取名單，於九十二年八月十四日、
    九月二十九日及十二月十日先後三次申請增列扶養親屬免稅額，被告機關初查以
    其妹已滿二十歲（六十一年次），不符首揭規定，乃否准所請。原告復查主張其
    妹具有正式學籍，原查未准增列該扶養親屬免稅額逕予課稅顯有錯誤云云，經被
    告機關復查決定以，查原告雖提示張慧真臺中師範學院進修暨推廣部八十九學年
    度學士後國民小學師資職前學分班招生錄取名單供核，惟並非正式學籍證明，原
    核定並無不合，復查決定乃予維持。原告仍表不服，訴經財政部訴願決定，亦持
    與被告機關相同論見，予以駁回。原告不服，遂提起本件訴訟。
二、原告起訴意旨略以：其妹張慧真係於八十九學年度就讀臺中師範學院，符合所得
    稅法規定在校就學之要件，而主張原處分及訴願決定違法，請求均予撤銷等語。
三、按「按前三條規定計得之個人綜合所得總額，減除下列免稅額及扣除額後之餘額
    ，為個人之綜合所得淨額：一、免稅額．．．（三）納稅義務人及其配偶之同胞
    兄弟、姊妹未滿二十歲者，或滿二十歲以上，而因在校就學、或因身心殘障或因
    無謀生能力受納稅義務人扶養者。」「本法第十七條第一項第一款關於減除扶養
    親屬免稅額之規定，其為納稅義務人之子女、納稅義務人及其配偶之同胞兄弟姊
    妹，滿二十歲以上而在校就學或因身心殘障受納稅義務人扶養者，納稅義務人於
    結算申報時，應檢附在校就學之證明．．．備核。」為所得稅法第十七條第一項
    第一款第三目及同法施行細則第二十一條所明定。次按「納稅義務人依所得稅法
    第十七條第一項第一款第二目或第三目規定申報扶養親屬免稅額時，在校就學之
    認定．．．學生完成註冊手續，入學資格經學校報主管教育行政機關核備並領有
    學生證者，即具『正式學籍』，並依學校行事曆至校上課者或其學籍在學年度內
    為有效之在校肄業學生為『在校就學』。」為財政部八十三年七月二十七日台財
    稅第八三一六０二三二五號函所明釋。又財政部上開函示，係基於其職權，對於
    法律之適用所發布之命令，而上開函釋之意旨，與所得稅法第十七條第一項第一
    款第三目之規定，並不違背，適用時，自得予以引用。
四、查「國小師資班」學生是否符合首揭財政部函釋所稱「在校就學」及「正式學籍
    」之認定標準，前經教育部於八十八年三月五日以台（八八）師（三）字第八八
    ０一九五八八號函稱：國小師資班學生未授予學位或頒發畢業證書，故不具正式
    學籍。是本件原告之妹張慧真所就讀之國民小學師資職前學分班，核非屬首揭所
    得稅法規定之「在校就學」，且原告所提出張慧真臺中師範學院進修暨推廣部八
    十九學年度學士後國民小學師資職前學分班招生錄取名單，亦非屬申報年度受扶
    養人在校就學之證明。原告自不得以其妹有所得稅法第十七條第一項第一款第三
    目情形，主張其妹受其扶養，而減除此部分之免稅額。被告機關原核定否准認列
    系爭免稅額並無違誤，訴願決定予以維持，亦無不合。本件原告之主張，尚難採
    據。原告之訴為無理由，應予駁回，並不經言詞辯論為之。
據上論結，本件原告之訴為無理由，依行政訴訟法第二百三十三條第一項、第二百三
十六條、第一百九十五條第一項後段、第九十八條第三項前段，判決如主文。
中　　華　　民　　國　　九十三　　　年　　　十一　　　月　　　三　　　　日
                 臺 中 高 等 行 政 法 院   第 四 庭
                                         法      官　 沈 應 南
右正本證明與原本無異。
如不服本判決，應於判決送達後二十日內，以本訴訟事件所涉及之法律見解具有原則
性者，始得向本院提出上訴狀並表明上訴理由，經最高行政法院許可，否則不得上訴
；如於本判決宣示後送達前提起上訴者，應於判決送達後二十日內補提上訴理由書（
均應依對造人數提出繕本）。提起上訴應預繳送達用雙掛號郵票三九○元（三十四元
及五元郵票各十份)。
中　　華　　民　　國　　九十三　　　年　　　十一　　　月　　　三　　　　日
                                         法院書記官   杜 秀 君
